【裁判字號】    95,交上易,210
【裁判日期】    951011
【裁判案由】    過失傷害
【裁判全文】
臺灣高等法院刑事判決               95年度交上易字第210號
上  訴  人
即  被  告  甲○○
上列上訴人因過失傷害案件，不服臺灣桃園地方法院93年度交易
字第249號，中華民國95年6月30日第一審判決（起訴案號：臺灣
桃園地方法院檢察署92年度偵字第18603號），提起上訴，本院
判決如下：
    主  文
上訴駁回。
    事實及理由
一、本案經本院審理結果，認第一審以上訴人即被告甲○○犯
    刑法第284條第1項前段之罪，判處有期徒刑4月，並諭知易
    科罰金折算之標準為300元折算一日，認事用法及量刑均無
    不當，應予維持，並引用第一審判決書記載之事實、證據及
    理由（如附件）。
二、被告上訴意旨略以：伊行車並無違規，被害人機車非伊撞到
    ，係被害人機車倒地後，因無法閃避，伊所駕車輛車輪始壓
    到機車車牌，伊無過失云云。惟查原審係以告訴人之指訴、
    證人陳沄宜之證述，並參照道路交通事故調查報告表(一)(二)、
    道路交通事故現場圖，及現場照片，與中央警察大學鑑定書
    等證據資料，認定被告駕駛自小客車，未保持隨時可以煞停
    之行車安全距離及兩車併行之間隔，致肇車禍，而有過失，
    已於原判決理由內詳予論述，經核並無違背經驗法則及論理
    法則。被告上訴，仍知否認過失，為無理由，應予駁回。
三、又行為後法律有變更者，適用行為時之法律，但行為後之法
    律有利於行為人者，適用最有利於行為人之法律，刑法第2
    條第1項定有明文。而被告於犯罪時之刑法第41條第1項前段
    規定：「犯最重本刑為5年以下有期徒刑以下之刑之罪，而
    受6個月以下有期徒刑或拘役之宣告，因身體、教育、職業
    、家庭之關係或其他正當事由，執行顯有困難者，得以1元
    以上3元以下折算一日，易科罰金。」第2項規定：「併合處
    罰之數罪，均有前項情形，其應執行之刑逾6月者，亦同。
    」又被告行為時之易科罰金折算標準，修正前罰金罰鍰提高
    標準條例第2條前段（現已刪除）規定，就其原定數額提高
    為100倍折算1日，則本件被告行為時之易科罰金折算標準，
    應以銀元300元折算1日，經折算為新臺幣後，應以新臺幣
    900元折算為1日。惟95年7月1日修正公布施行之刑法第41條
    第1項前段則規定：「犯最重本刑為五年以下有期徒刑以下
    之刑之罪，而受六個月以下有期徒刑或拘役之宣告者，得以
    新臺幣一千元、二千元或三千元折算一日，易科罰金。」，
    第2項規定：「前項規定於數罪併罰，其應執行之刑未逾6月
    者，亦適用之。」比較修正前後之易科罰金折算標準，以95
    年7月1日修正公布施行前之規定，較有利於受刑人，則應依
    刑法第2條第1項前段，適用修正前刑法第41條第1項前段規
    定，定其折算標準。
四、另行為後法律有變更者，依修正前刑法第2條第1項之規定，
    以適用裁判時法為原則，如行為時法有利於行為人，則例外
    適用行為時法；依修正後刑法第2條第1項規定，以適用行為
    時法為原則，惟如裁判時法有利於行為人，則例外的適用裁
    判時法。以往實務見解，認原判決未及比較適用新舊法時，
    上訴後，雖比較結果以舊法有利於行為人，而原判決另無其
    他撤銷事由，仍應由本院以此為由撤銷改判。惟修正後之規
    定係以適用行為時法為原則，因此原判決雖未及比較適用，
    然上訴本院後，經比較新舊法，行為後之法律並非較有利於
    行為人，仍應適用行為時法，則原判決適用行為時法即無不
    當，自不構成撤銷之事由，併此敘明。
據上論結，應依刑事訴訟法第373條、第368條，判決如主文。
本案經檢察官曾忠己到庭執行職務。
中    華    民    國    95    年    10    月    11    日
                  刑事第二十庭  審判長法  官 尤 豐 彥
                                      法  官 張 明 松
                                      法  官 吳 鴻 章
以上正本證明與原本無異。
不得上訴。
                                      書記官 魏 淑 娟
中    華    民    國    95    年    10    月    12    日
附錄本案論罪科刑法條：
中華民國刑法第284條
（過失傷害罪）
因過失傷害人者，處 6 月以下有期徒刑、拘役或 5 百元以下罰
金，致重傷者，處1年以下有期徒刑、拘役或5百元以下罰金。
從事業務之人，因業務上之過失傷害人者，處 1 年以下有期徒刑
、拘役或1 千元以下罰金，致重傷者，處 3 年以下有期徒刑、
拘役或2千元以下罰金。


司法院資訊處製作；財團法人民間司法改革基金會備份。
